臺灣高等法院高雄分院刑事判決　　　 100年度上訴字第1330號
上　訴　人
即　被　告　潘明義
選任辯護人　鄭國安律師
　　　　　　吳麗珠律師
　　　　　　郭宗塘律師
上　訴　人
即　被　告　施昆宏
指定辯護人　義務辯護人　王家鈺律師
上　訴　人
即　被　告　洪子軒
指定辯護人　義務辯護人　徐仲志律師
上　訴　人
即　被　告　吳少祥
指定辯護人　義務辯護人　李錦臺律師
上列上訴人因違反槍砲彈藥刀械管制條例案件，不服臺灣高雄地
方法院99年度訴字第880 號中華民國100 年5 月19日第一審判決
（起訴案號：臺灣高雄地方法院檢察署98年度偵字第23476 號、
第23629 號、第37243 號、99年度偵字第12673 號），提起上訴
，本院判決如下：
    主  文
原判決撤銷。
潘明義共同犯非法持有手槍罪，處有期徒刑陸年陸月，併科罰金
新臺幣貳拾萬元，罰金如易服勞役，以新臺幣壹仟元折算壹日。
扣案如附表「應宣告沒收之槍、彈」欄所示之物均沒收。
施昆宏共同犯非法持有手槍罪，累犯，處有期徒刑陸年，併科罰
金新臺幣貳拾萬元，罰金如易服勞役，以新臺幣壹仟元折算壹日
。扣案如附表「應宣告沒收之槍、彈」欄所示之物均沒收。
洪子軒共同犯非法持有手槍罪，處有期徒刑伍年，併科罰金新臺
幣拾萬元，罰金如易服勞役，以新臺幣壹仟元折算壹日。扣案如
附表「應宣告沒收之槍、彈」欄所示之物均沒收。
吳少祥共同犯非法持有手槍罪，處有期徒刑伍年陸月，併科罰金
新臺幣拾萬元，罰金如易服勞役，以新臺幣壹仟元折算壹日。扣
案如附表「應宣告沒收之槍、彈」欄所示之物均沒收。
    事  實
一、施昆宏前於民國97年間因妨害自由案件，經臺灣高雄地方法
    院以97年度訴字第501 號判處有期徒刑4 月確定，於98年4
    月7 日易科罰金執行完畢。吳少祥前於93年間因強盜案件，
    經臺灣高雄少年法院以93年度少訴字第8 號判處有期徒刑4
    年6 月確定，於96年2 月15日縮短刑期假釋出監，迄97年6
    月23日假釋期滿未經撤銷假釋，視為執行完畢。
二、潘明義、施昆宏、洪子軒、吳少祥均明知具有殺傷力之制式
    手槍、獵槍、改造手槍及子彈，係槍砲彈藥刀械管制條例所
    公告列管之違禁物品，未經許可，不得持有，竟仍共同基於
    持有具殺傷力之制式手槍、獵槍、改造手槍及子彈之犯意聯
    絡，於98年7 月23日至同年8 月6 日間，分別經由下列方式
    ，取得如附表編號1 至8 所示之槍枝及子彈，而共同持有之
    ：
  (一)潘明義指示吳少祥至高雄市○○路與光華路口，向潘明義之
    友人朱玟（由檢察官另行偵辦）拿取附表編號2 、7 、8 所
    示具有殺傷力之口徑9mm 制式半自動手槍（槍枝管制編號00
    00000000）1 枝及口徑9mm 制式子彈2 顆、直徑9.0 ±0.5m
    m 非制式子彈2 顆後，持至高雄市○○路某處潘明義、施昆
    宏、洪子軒、吳少祥聚集之處所交予潘明義。
  (二)嗣潘明義在高雄市○○路上開處所，向朱玟收受附表編號3
    所示具有殺傷力由仿BERETTA 廠1934型半自動手槍改造之手
    槍（槍枝管制編號0000000000）1 枝及附表編號9 所示不具
    殺傷力之直徑8.0mm 非制式子彈1 顆。
  (三)潘明義復夥同洪子軒、吳少祥，駕車前往高雄市林園區（99
    年12月25日改制前為高雄縣林園鄉）某民宅，向真實姓名、
    年籍均不詳之成年男子，以新臺幣（下同）約20萬元之價格
    ，購得附表編號1 所示之口徑12GAUGE 制式霰彈槍（槍枝管
    制編號0000000000）1 枝，及附贈之附表編號4 所示制式霰
    彈2 顆（藍色彈頭）。
  (四)另施昆宏又以不詳方式，取得附表編號5 所示之制式霰彈10
    顆（紅色彈頭），並與吳少祥以不詳方式取得附表編號6 所
    示之口徑9mm 制式子彈29顆。
三、潘明義、施昆宏、洪子軒、吳少祥持有上開槍彈後，由潘明
    義指示將上開槍彈分別輪流藏放在施昆宏位於高雄市○○區
    ○○街6 號7 樓之租屋處（該租處由潘明義、施昆宏、洪子
    軒、吳少祥共同使用，下稱光興街租屋處）、洪子軒位於高
    雄市○○區○○街32巷20號之住處及吳少祥位於高雄市鼓山
    區○○○○路110 號7樓 之住處。嗣於98年8 月6 日凌晨某
    時，洪子軒及吳少祥分別將其住處藏置之槍彈持往施昆宏上
    開租屋處，欲與原放置在施昆宏租屋處之槍彈併同藏置，並
    由施昆宏將其中子彈2 顆藏置在其上開租屋處之其中一間房
    間內，其餘槍彈則裝在一綠色釣具袋藏置在閣樓房間內。旋
    經警於同日13時40分許，持搜索票至潘明義、施昆宏、洪子
    軒、吳少祥共同使用之光興街租屋處執行搜索，在其中1 房
    間內查獲子彈2 顆，另在閣樓房間內，查獲前揭綠色釣魚袋
    內之其餘槍彈。
四、案經行政院海岸巡防署海洋巡防總局偵防查緝隊移送暨臺灣
    高雄地方法院檢察署檢察官自動檢舉簽分偵辦後起訴。
    理  由
壹、證據能力方面：
一、洪子軒於警詢所為之陳述有證據能力：
  (一)按被告以外之人於審判外之言詞或書面陳述，除法律有規定
    外，不得作為證據；被告以外之人於檢察事務官、司法警察
    官或司法警察調查中所為之陳述，與審判中不符時，其先前
    之陳述具有較可信之特別情況，且為證明犯罪事實存否所必
    要，得為證據，刑事訴訟法第159 條第1 項、第159 條之2
    分別定有明文。是以被告以外之人於審判外之言詞或書面，
    即屬傳聞證據，因有悖法院直接審理及言詞審理之精神，妨
    礙當事人之反對詰問權，影響程序正義之實現，除法律別有
    規定外，原則上不具證據能力。又刑事訴訟法第159 條之2
    所謂「前後陳述不符」之要件，應就前後階段之陳述進行整
    體判斷，以決定其間是否具有實質性差異，而所謂「較可信
    之特別情況」，亦應就前後陳述時之各種外部情況進行比較
    ，以資決定何者外部情況具有可信性，若陳述係在特別可信
    之情況下所為，則虛偽陳述之危險性不高，雖係審判外陳述
    ，或未經被告反對詰問，仍得承認其有證據能力。就外部情
    況之認定，例如時間之間隔、是否為有意識之迴避、有無受
    外力干擾或事後串謀、以及警詢所作時之筆錄記載是否完整
    、是否出於自由意識陳述等情。法院應斟酌上列因素綜合判
    斷，細究陳述人問答態度、表情與舉動之變化，以查是否具
    較可信之特別情況，合先敘明。
  (二)證人洪子軒於警詢陳述關於「被告潘明義、施昆宏、吳少祥
    是否與伊共同持有扣案槍彈」部分，因與其於原審審理中之
    證述內容不盡相符。經查，證人洪子軒於警詢之陳述，依筆
    錄記載內容，均係採取一問一答方式為之。另就警詢筆錄製
    作之背景、原因、過程等客觀事實觀之，並無任何違反刑事
    訴訟法相關規定，更無外力之干擾或不當之誘導。本院審酌
    證人洪子軒於警詢陳述之時間，較接近案發及查獲時間，記
    憶自較清晰，而於原審之陳述時間，距離案發及查獲時間較
    久，記憶自較模糊。而該警詢筆錄內容，係經證人洪子軒閱
    覽後簽名、捺印，表示無訛，且確認係渠等自由意識下所為
    之陳述。是證人洪子軒於警詢中所為與原審審理時不盡相符
    之陳述，顯有較可信之特別情況，基於發見真實之需求，且
    為證明被告潘明義、施昆宏、吳少祥犯罪事實之存否所必要
    ，並斟酌上開供述證據之取得過程並無瑕疵，與本案待證事
    實間具有相當之關聯性，應認證人洪子軒於警詢時之陳述符
    合刑事訴訟法第159 條之2 之情形，而有證據能力。至證人
    洪子軒於原審審理時所為之陳述，係具結後於法官面前所為
    之陳述，當然亦有證據能力，附此敘明。
二、洪子軒於偵查中所為之陳述有證據能力：
  (一)按刑事訴訟法第158 條之3 規定：「證人、鑑定人依法應具
    結而未具結者，其證言或鑑定意見，不得作為證據。」所謂
    「依法應具結而未具結者」，係指檢察官或法官依刑事訴訟
    法第175 條之規定，以證人身分傳喚被告以外之人（證人、
    告發人、告訴人、被害人、共犯或共同被告）到庭作證，或
    雖非以證人身分傳喚到庭，而於訊問調查過程中，轉換為證
    人身分為調查時，此時其等供述之身分為證人，則檢察官、
    法官自應依本法第186 條有關具結之規定，命證人供前或供
    後具結，其陳述始符合第158 條之3 之規定，而有證據能力
    。若檢察官或法官非以證人身分傳喚，而以告發人、告訴人
    、被害人或共犯、共同被告身分傳喚到庭為訊問時（例如刑
    事訴訟法第71條、第219 條之6 第2 項、第236 條之1 第1
    項、第248 條之1 、第271 條第2 項、第271 條之1 第1 項
    ），其身分既非證人，即與「依法應具結」之要件不合，縱
    未命其具結，純屬檢察官或法官調查證據職權之適法行使，
    當無違法可言。而前揭不論係本案或他案在檢察官面前作成
    未經具結之陳述筆錄，係屬被告以外之人於偵查中向檢察官
    所為之陳述，本質上屬於傳聞證據，基於保障被告在憲法上
    之基本訴訟權，除該被告以外之人死亡、身心障礙致記憶喪
    失或無法陳述、滯留國外或所在不明而無法傳喚或傳喚不到
    、或到庭後拒絕陳述等情形外，如已經法院傳喚到庭具結而
    為陳述，並經被告之反對詰問，前揭非以證人身分而在檢察
    官面前未經具結之陳述筆錄，除顯有不可信之情況者外，得
    為證據，不能因陳述人未經具結，即一律適用本法第158 條
    之3 之規定，排除其證據能力（最高法院96年度台上字第35
    27號、97年度台上字第3033號判決意旨參照）。
  (二)經查，洪子軒於偵查中所為之陳述雖未經具結，惟斯時檢察
    官並非以證人身分傳喚，而以共同被告身分傳喚到庭訊問，
    其當時之身分既非證人，即與「依法應具結」之要件不合，
    且洪子軒嗣於原審審理時，業經法院傳喚到庭以證人身分具
    結而為陳述，經檢察官與被告潘明義、施昆宏、吳少祥之辯
    護人當庭交互詰問，並使被告潘明義、施昆宏、吳少祥有與
    之對質及詰問之機會，嗣於原審及本院審判期日，再逐一提
    示洪子軒之警詢、偵訊及原審審理筆錄並告以要旨，由被告
    潘明義、施昆宏、吳少祥及渠等辯護人依法辯論，業已保障
    被告潘明義、施昆宏、吳少祥之對質詰問權，且洪子軒前揭
    非以證人身分而在檢察官面前未經具結之陳述筆錄，並非非
    法取得，尚無證明力明顯過低之情形，亦無積極證據證明有
    「顯有不可信」之情形，職是，本院認洪子軒於偵查中所為
    之陳述，依刑事訴訟法第159 條之1 第2 項規定，亦有證據
    能力。
三、吳少祥於偵查中所為之陳述有證據能力：
  (一)按被告以外之人於偵查中向檢察官所為陳述，除顯有不可信
    之情況者外，得為證據；刑事訴訟法第159 條之1 第2 項定
    有明文。偵查中對被告以外之人所為之偵查筆錄，或被告以
    外之人向檢察官所提之書面陳述，性質上均屬傳聞證據。惟
    現階段刑事訴訟法規定檢察官代表國家偵查犯罪、實施公訴
    ，依法其有訊問被告、證人及鑑定人之權，證人、鑑定人且
    須具結，而實務運作時，檢察官偵查中向被告以外之人所取
    得之陳述，原則上均能遵守法律規定，不致違法取供，其可
    信度極高。被告以外之人前於偵查中已具結而為證述，除反
    對該項供述得具有證據能力之一方，已釋明「顯有不可信之
    情況」之理由外，不宜即遽指該證人於偵查中之陳述不具證
    據能力。
  (二)吳少祥於偵查中，係經檢察官以證人之身分具結而為陳述，
    而被告潘明義、施昆宏及其辯護人，並未提及檢察官在偵查
    時有何不法取證之情形，亦未釋明上開供述有何顯不可信之
    情況，依前述說明，吳少祥於偵查中所為之陳述自具有證據
    能力。
四、按傳聞法則乃對於被告以外之人於審判外之言詞或書面陳述
    ，亦即針對被告以外之人於審判外以言詞或書面所為之供述
    證據而為規範。卷附之行動電話簡訊照片，乃以科學、機械
    之方式，對於所拍攝內容所為忠實且正確之記錄，上開照片
    在性質上亦非供述證據，自無刑事訴訟法第159條第1項規定
    之適用。
五、本案其餘傳聞證據之證據能力：
    按傳聞法則之重要理論依據，在於傳聞證據未經當事人之反
    對詰問予以核實，乃予排斥，惟若當事人已放棄對原供述人
    之反對詰問權，於法院審判時表明同意該等傳聞證據可作為
    證據，基於證據資料愈豐富，愈有助於真實發現之理念，並
    貫徹刑事訴訟法修法加重當事人進行主義之精神，確認當事
    人對於證據能力有處分權之制度，傳聞證據經當事人同意作
    為證據，法院認為適當者，亦得為證據。另當事人於調查證
    據時，對於傳聞證據表示「沒有意見」、「對於證據調查無
    意見」，而未於言詞辯論終結前聲明異議，應視為已有將該
    等傳聞證據採為證據之同意，此刑事訴訟法第159 條之5 定
    有明文。檢察官、被告及辯護人於本院準備程序及審判期日
    ，已表示對於全案卷證其餘傳聞證據之證據能力均無意見，
    且同意作為本案之證據（見本院卷第108 至111 頁、第131
    至132 頁、第160 至162 頁），依刑事訴訟法第159 條之5
    之規定，檢察官、被告及辯護人已同意本案其餘傳聞證據均
    有證據能力，本院斟酌該等證據並非非法取得，亦無證明力
    明顯過低之情形，是該等證據，均得採為證據。
貳、實體部分：
一、上訴人即被告洪子軒（下稱被告洪子軒）經合法傳喚，無正
    當理由未於本院審判期日到庭，據其於原審及本院準備程序
    之陳述，其對於上揭事實坦承不諱；另訊據上訴人即被告潘
    明義、施昆宏、吳少祥（下稱被告潘明義、施昆宏、吳少祥
    ），均矢口否認有何持有槍、彈之犯行，均辯稱：警方所查
    獲的槍枝及子彈，都是被告洪子軒所有，與渠等無關云云。
    經查：
  (一)扣案如附表編號1 至9 所示之槍、彈，係警方於98年8 月6
    日13時40分許，經搜索被告施昆宏所承租之光興街租屋處，
    ，在其中一房間內查獲2 顆子彈，其餘槍、彈則均在與7 樓
    相通之8 樓閣樓房間內一釣具袋內查獲等情，為被告潘明義
    、施昆宏、洪子軒、吳少祥所不爭執，並經證人即查獲之員
    警黃文忠於原審審理中證述：「（你們是在什麼地方發現本
    件扣案槍械？）他們住在7 樓，但是有隔間是相通的，而且
    門沒有關上，我是在隔間的儲藏室裡面的一個袋子裡發現的
    」、「....有2 顆子彈是在房間裡發現的」、「2 顆子彈是
    用襪子包起來，是放在房間裡面，不是放在儲藏室裡面，儲
    藏室裡面是用一個類似綠色的釣具袋裝起來」、「儲藏室的
    門是打開的，所以住在裡面的人應該隨時都可以進去」等語
    （見原審卷二第40、41頁）。又上開搜索地點，係被告施昆
    宏、洪子軒、吳少祥所共同使用居住（被告吳少祥嗣於98年
    7 月初搬離，但因保留鑰匙，晚上常回來聊天），而被告潘
    明義亦會至該處找被告施昆宏，約一個禮拜1 次，警方查獲
    前揭槍、彈之8 樓閣樓房間，除由與7 樓內部相通之隔間門
    直接進入外，僅可從頂樓另一扇門進入，但擁有門鎖鑰匙者
    有被告施昆宏、吳少祥、洪子軒、被告施昆宏之前女友，被
    告吳少祥、洪子軒均使用過閣樓，被告潘明義亦知有閣樓這
    個地方等情，業據證人施昆宏於原審審理時陳述明確（見原
    審卷一第130 頁、第179 頁反面、第181 頁、第182 頁反面
    ），並為其他被告所不爭執，故扣案之槍枝、子彈，係在被
    告潘明義、施昆宏、洪子軒、吳少祥均得以進入、使用之房
    間、閣樓內查獲等情，已堪認定。
  (二)扣案如附表所示之槍枝、子彈，經送內政部警政署刑事警察
    局鑑驗後，結果各如附表所示，有該局98年8 月31日刑鑑字
    第0980112468號鑑驗書1 份在卷可稽（見偵卷二第72至74頁
    ）；且扣案附表編號1 所示槍枝（槍枝管制編號0000000000
    ）經送鑑定結果，認係口徑12GAUGE 之制式霰彈槍，該槍枝
    係屬槍砲彈藥刀械管制條例第4 條第1 項第1 款之「獵槍」
    等情，亦有內政部100 年9 月6 日內授警字第1000871939號
    函1 份附卷足憑（見本院卷第87頁）。是除附表編號9 所示
    之子彈不具殺傷力外，其餘槍彈分別係屬具殺傷力之制式手
    槍、獵槍、改造手槍、制式子彈、非制式子彈等事實，亦堪
    認定。
  (三)關於扣案槍、彈之來源，茲析述如下：
  1.證人即共同被告洪子軒於98年9 月2 日警詢、98年9 月16日
    偵訊、98年9 月21日警詢、98年9 月30日警詢及原審審理時
    證述：(1)霰彈槍是我與吳少祥、潘明義一起開車去林園買的
    ，由潘明義出資，潘明義與吳少祥進去那個人的家裡，我在
    車上把風，潘明義、吳少祥出來後，吳少祥就背一個釣具包
    ，我知道裡面是裝霰彈槍，有附2 顆藍色子彈，霰彈槍先帶
    到吳少祥住在美術館的住處藏放，後來8 月6 日早上5 、6
    點我跟吳少祥再把霰彈槍帶回光興街租屋處。買霰彈槍的當
    天，我們有跟施昆宏說這件事，他也知情，霰彈槍有拿去試
    射過。(2)2 枝手槍都是朱玟欠潘明義錢拿來抵債的，1 支抵
    10萬元，這是潘明義跟我說的，當時我都跟在他身邊做事，
    90手槍是潘明義叫吳少祥去向朱玟拿回來的；另一支是我們
    在九如路上一棟大樓拿回來，那2 枝手槍一開始是放在光興
    街租屋處，後來於98年7 月28日、29日，潘明義叫我將那2
    枝手槍及8 釐米子彈1 顆、90子彈4 顆帶回我位於高雄市○
    ○區○○街32巷20號住處藏放，8 月6 日上午5 、6 點，我
    和吳少祥再帶回光興街租屋處。(3)查獲的褐紅色霰彈是施昆
    宏拿出來的，他於8 月6 日凌晨1 、2 時許，拿到光興街租
    屋處閣樓藏放，查獲的33顆90制式子彈，其中11顆紅色子彈
    ，吳少祥親口跟我說是他向別人買的，我曾經看見吳少祥拿
    出1 包子彈，裡面彈頭是黑色的，另外施昆宏也拿出1 個香
    菸盒，裡面大約裝有8 、9 顆子彈，其中也有黑色彈頭，另
    外4 顆子彈是朱玟把槍枝交給我們時，就附在裡面了，紅色
    、黑色彈頭29顆，由施昆宏與吳少祥於8 月6 日5 、6 時許
    一起拿到光興街租屋處藏放等語（見偵卷一第91至92頁，偵
    卷二第80至83頁、第90至91頁，原審卷二第55至72頁、第75
    至76頁）。
  2.證人即共同被告吳少祥於99年1 月26日、99年1 月27日偵訊
    時證述：(1)霰彈槍是暑假7 、8 月潘明義去跟林園的友人拿
    的，由潘明義開車載我、施昆宏、洪子軒一起去，到那裡是
    潘明義帶我進去他朋友的房子裡，霰彈槍就放在釣具包裡面
    ，潘明義叫我將袋子背著，由我將霰彈槍背到外面，後來我
    們就上車離開，霰彈槍的子彈是在拿霰彈槍時就附在裡面。
    (2)潘明義叫我去四維路與光華路口向朱玟拿1 枝手槍，拿到
    之後我就拿到九如路的聚集地交給潘明義與施昆宏，另1 枝
    手槍是朱玟拿到九如路的地方交給潘明義，當時我有在場，
    這是我跟朱玟拿手槍之後的1 、2 天。(3)制式90手槍的子彈
    是施昆宏去跟他朋友拿回來的。(4)槍枝剛回來的時候是放在
    光興街住所，是由施昆宏保管，後來潘明義跟施昆宏說槍枝
    放在那裡太危險，施昆宏就跟洪子軒說槍要放在他那裡，後
    來洪子軒說這樣他家太多了，所以就拿那把霰彈槍交給我，
    我就放在美術館的家，後來施昆宏又叫我們把東西拿回光興
    街給他，他就把槍都藏在頂樓等語（見偵卷一第124 至125
    頁、第127 頁）。
  3.綜核證人即共同被告洪子軒、吳少祥上開證述內容，不但就
    扣案霰彈槍及藍色制式霰彈係被告潘明義、洪子軒、吳少祥
    一同前往林園取得，扣案2 枝手槍均係自朱玟取得（其中1
    枝係被告潘明義指示被告吳少祥向朱玟拿取、另1 枝係朱玟
    親自交付），扣案子彈中，有被告施昆宏拿回來的制式90手
    槍子彈等主要情節均相一致，抑且在諸多取槍、槍枝存放細
    節方面，諸如當時由被告潘明義、吳少祥入內取得扣案霰彈
    槍，由被告吳少祥以釣具包將霰彈槍背出來，扣案其中1枝
    手槍是被告吳少祥取得後，拿到九如路被告4 人聚集處交給
    被告潘明義，另1 枝手槍則是朱玟拿到九如路被告4 人聚集
    處交給潘明義，2 枝手槍查獲前曾放置在被告洪子軒住處，
    霰彈槍查獲前曾放置在被告吳少祥住處，查獲當天凌晨，3
    枝槍枝才拿回光興街租屋處等情，皆若合符節而無出入。參
    以證人即共同被告洪子軒於原審、本院審理時，證人即共同
    被告吳少祥於原審99年7 月19日準備程序及99年8 月23日審
    判期日，就上開犯罪事實均坦承不諱（見原審卷一第128 、
    166 頁，本院卷第104 頁），足認證人即共同被告洪子軒、
    吳少祥上開證述內容，並無為己脫罪而栽贓他人之動機，益
    徵證人即共同被告洪子軒、吳少祥上開證述內容核與事實相
    符，洵可採信。
  (四)證人即共同被告吳少祥雖於100 年1 月13日原審審理時翻異
    前詞，否認犯罪，並陳稱：我在偵查中所述不實，是在燕巢
    看守所受到洪子軒恐嚇，我自98年12月起入燕巢看守所，與
    洪子軒住同一舍，洪子軒每天都利用擔任公差之便，來我的
    舍房，每天一直跟我說來開庭要怎麼講；扣案槍彈的來源，
    是洪子軒背一個袋子回來光興街，東西都在裡面云云（見原
    審卷一第256 至259 頁）。惟查：
  1.被告洪子軒在法務部矯正署高雄看守所（原名為臺灣高雄看
    守所，下同）附設勒戒處所執行觀察勒戒之期間，係98年11
    月5 日至98年12月16日；被告吳少祥在高雄看守所附設勒戒
    處所執行觀察勒戒之期間，則係98年12月15日至99年1 月28
    日；此有臺灣高等法院在監在押全國紀錄表2 份在卷可稽（
    見原審卷二第30、31頁）。由此觀之，被告洪子軒、吳少祥
    2 人除98年12月15日、16日外，並無同時在高雄看守所附設
    勒戒處所執行觀察勒戒之情形。
  2.經原審函詢及電詢法務部矯正署高雄看守所，該所表示：被
    告洪子軒於執行觀察勒戒期間曾擔任文書公差，會至各舍房
    協助收取資料及資料整理，但依據調房資料明細表，被告吳
    少祥係98年12月16日早上始配房在禮二舍2 號房，參酌被告
    洪子軒乃於98年12月16日出所，故2 人僅可能於98年12月16
    日有交談機會等語，此有原審辦理刑事案件電話紀錄查詢表
    、法務部矯正署高雄看守所100 年2 月9 日高所戒字第1009
    000317B 號函及所附之調房資料明細表附卷可按（見原審卷
    二第26至29頁）。質言之，被告洪子軒僅可能於98年12月16
    日當天與被告吳少祥有接觸機會，此與被告吳少祥前開證述
    被告洪子軒「每天」藉公差機會恐嚇他、要求他為不實陳述
    等語，顯有極大出入。
  3.依前述被告洪子軒、吳少祥在高雄看守所附設勒戒處所之情
    形，渠等僅於98年12月16日有交談之機會，得以串證之時間
    如此短暫，而渠等上開證述之內容，竟能在細節方面多所吻
    合，倘非如實陳述，實無以解釋，更遑論被告吳少祥所謂受
    被告洪子軒恐嚇而證述之情節，並未否認被告洪子軒亦經手
    、持有扣案槍彈之事實，對於被告洪子軒而言，並非較為有
    利，顯無串證之實益，且被告吳少祥之證述內容無異自招己
    罪，則被告吳少祥何以願為上開陳述，亦殊難想像。
  4.參以被告吳少祥於99年1 月26日、99年1 月27日偵訊時，被
    告洪子軒早已執行完畢出所，而被告吳少祥當時仍在所內執
    行，衡情亦無何生命或身體受被告洪子軒威脅之具體情狀。
    且被告吳少祥於99年1 月26日、99年1 月27日為上開偵訊之
    證述後，迄半年後之99年7 月19日原審準備程序、99年8 月
    23日原審審判期日，均仍為有罪之陳述，由此，益難想像其
    有遭被告洪子軒恐嚇之情形。
  5.綜上，足認證人即共同被告吳少祥於100 年1 月13日原審審
    理時翻異前詞，否認犯罪，並陳稱：我在偵查中所述不實，
    是在燕巢看守所受到洪子軒恐嚇云云，顯非實在，不足憑採
    。
  (五)上開證人即共同被告洪子軒於98年9 月2 日警詢、98年9 月
    16日偵訊、98年9 月21日警詢、98年9 月30日警詢及原審審
    理之證述，證人即共同被告吳少祥於99年1 月26日、99年1
    月27日偵訊時之證述，並有下列證據可資佐證：
  1.被告吳少祥曾於98年7 月23日晚間，在高雄市○○○路獅甲
    公園，因與綽號「豬屎」之黃偉庭發生口角，遂持不明槍枝
    對黃偉庭駕駛之自小客車射擊，黃偉庭心生不滿，即於98年
    7 月25日凌晨，至被告吳少祥位於高雄市美術館附近之住處
    開槍示威，黃偉庭因而涉嫌違反槍砲彈藥刀械管制條例而遭
    起訴等情，業據證人黃偉庭於原審審理中證述明確（見原審
    卷一第167 頁反面至171 頁），並為被告吳少祥所是認（見
    原審卷一第172 頁），復有臺灣高雄地方法院檢察署98年度
    偵字第24744 號起訴書附卷可參（見原審卷一第79至83頁）
    ，堪認屬實。被告吳少祥開槍後，為解決此事，遂央請被告
    施昆宏出面與黃偉庭商談，被告施昆宏再將此事告知被告潘
    明義等情，亦經證人施昆宏於原審審理中證述無訛（見原審
    卷一第182 頁反面）。而被告潘明義得知後，乃於98年7 月
    24日以其使用之0000000000號行動電話，撥打被告吳少祥使
    用之0000000000號行動電話，詢問被告吳少祥是否需「火力
    支援」乙節，有被告潘明義（0000000000號行動電話）與被
    告吳少祥（0000000000號行動電話）於98年7 月24日6 時37
    分之通訊監察譯文附卷可證（見原審卷二第77頁），茲載述
    內容如下：
    A（即潘明義，下同）：你在睡哦？
    B（即吳少祥，下同）：嗯。
    A：你昨天幾點睡的？
    B：等妞妞回來再睡的
    A：你和人家火拼哦。
    B：啊？
    A：你和人尬著哦？
    B：嗯！
    A：有要拼嗎？
    B：我原本要和（豬屎）他們解決，現在他們要和我戰爭。
    A：要給你火力支援嗎？
    B：董仔，你在那裡？
    A：我現在要回去。
           .
           .
           .
    B：我下午再和你聯絡。
    A：看你有沒有要那個，要的話我幫你打啊！
    B：好啦！
    上開通訊監察譯文內容，業經證人潘明義於原審審理時表示
    係其與被告吳少祥之通話內容無訛（見原審卷一第174 頁）
    。證人吳少祥於原審審理中亦證述：「（問：行動電話0000
    000000是否為你在使用？）是」、「（提示99年7 月24日上
    午6 時37分通聯紀錄，原審卷77頁）問：你於99年7 月24日
    上午6 時37分打電話給潘明義說：「我本來要跟『豬屎』他
    們解決，現在他們要跟我戰爭」，請問戰爭是何意思？）打
    架」、「（問：潘明義問你說：『要我給你火力支援嗎？』
    ，火力支援是什麼東西？）就是刀械及一些武器」、「（問
    ：是打架，還是潘明義要借你刀槍？）....因為對方人很多
    ，....我也是怕被對方打，所以我打電話給潘明義，看他能
    不能幫我」、「（問：於99年7 月24日早上6 時37分通聯紀
    錄中，....最後潘明義跟你說：『你看你有沒有要那個啦，
    要的話我幫你打。』這是什麼意思？）因為那時候我也是想
    說看能不能就是從一些管道就是」、「（問：哪裡知道潘明
    義哪裡有槍？）就是我打電話問他這樣子」、「（問：潘明
    義說他有了啊，他說你有沒有要那個啊，要的話幫你打啊，
    那你知道潘明義的槍藏在哪裡嗎？）那時候我們住的那個地
    方已經有那些槍枝在那邊了」、「（問：那你就不用跟潘明
    義要了啊？）那時候我人又不在那邊，我在外面，那時候很
    緊急」、「（問：你說潘明義說的那些，就是放在你們原來
    住的那個地方槍械？）就是洪子軒拿給我們看過的那些槍械
    」、「（問：為何潘明義知道有這些東西，而且為何他可以
    拿來用？）因為當時我們4 個人是朋友，而我們住在一起，
    雖然潘明義沒有住在一起，可是我們每個人做什麼事情，可
    能或多或少都會知道有什麼東西，如果需要什麼的時候，都
    會互相問一下」等語（見原審卷一第264 至266 頁）。依上
    開通訊監察譯文及證人吳少祥就此譯文內容所為之證述，可
    知證人吳少祥與黃偉庭發生槍擊糾紛後，被告施昆宏即出面
    為之談判，而被告潘明義亦主動關心欲提供協助，且被告潘
    明義所述之「火力支援」、「要那個」等語，即係提供槍彈
    之意。準此，足認被告潘明義當時確實明知扣案槍彈之存在
    ，並有支配、出借扣案槍彈之權利，亦可認定。
  2.門號0000000000號、0000000000號行動電話於案發時，分別
    係被告施昆宏、洪子軒所使用，此有被告施昆宏98年8 月7
    日警詢筆錄受訊問人欄上電話號碼之記載，及0000000000號
    行動電話門號查詢資料附卷可按（見偵卷一第9 頁、原審卷
    一第107 頁），並經被告洪子軒自承在卷（見原審卷二第12
    7 頁）。又被告施昆宏於查獲前一日即98年8 月5 日1 時17
    分許，以0000000000號行動電話與被告洪子軒使用之000000
    0000號行動電話聯絡，提及拿「零件」、「摩托車」等語，
    此有通訊監察譯文1 份在卷可按（見原審卷二第70至71頁）
    ，茲載述內容如下：
    B（即洪子軒，下同）：你那個「零件」有沒有要拿啊？
    A（即施昆宏，下同）：啥？
    B：「零件」啊！
    A：「零件」？什麼「零件」？
    B：「摩托車」啊！
    A：沒有。
    B：不拿了？
    A：嗯！
    就被告施昆宏、洪子軒2人上開對話間所提及「零件」、「
    摩托車」之意涵，被告施昆宏於原審審理時雖辯稱：伊有玩
    重型機車，摩托車是指伊的重型機車云云（見本院卷二第47
    頁）。惟證人即查獲暨執行監聽之員警黃文忠於原審審理時
    證稱：「『摩托車』在我聽起來應該就是指槍械，因為他一
    開始說『零件』，但是施昆宏聽不懂『零件』是什麼，所以
    洪子軒後來才會講就是『摩托車』，所以『零件』跟『摩托
    車』指的是同一個意思」、「（問：你剛才說「摩托車」就
    是槍械，你是憑什麼說這個就是槍械？）因為這種槍砲案我
    之前也有辦過」、「（問：這是否為你的推測之詞？）因為
    他們也不是在修理機車的」、「依照之前辦過的案子推測」
    、「..... 一開始說零件的時候施昆宏聽不懂，但是後來講
    摩托車時就聽懂了，在我那時候認為摩托車及零件這兩樣是
    同樣的東西，這兩個詞句照一般人的認定不會是同一樣東西
    ，所以我才認為他們講的摩托車及零件是同一樣東西，指的
    就是槍械」等語（見原審卷二第46至48頁）。本院審酌「零
    件」與「摩托車」依一般人使用之語法，不至指涉同一物件
    ，參以證人黃偉庭於原審審理中證述：「要拿手槍的話我是
    說牽車」等語（見原審卷一第169 頁反面）。又依證人即共
    同被告洪子軒上開證述，扣案2 枝手槍於查獲日前，藏放在
    被告洪子軒之住處，翌日被告洪子軒始依被告潘明義、施昆
    宏之指示，移至被告施昆宏光興街租屋處，故被告洪子軒於
    該日詢問被告施昆宏是否取槍，尚屬合理。準此，足認上開
    通訊監察譯文中，被告施昆宏、洪子軒所討論之「零件」及
    「摩托車」，即係指扣案之2 枝手槍無訛，是被告施昆宏對
    扣案之2 枝手槍，顯然知悉，並有決定取槍與否之權力，益
    可認定。
  3.承上，由被告潘明義、施昆宏於電話通話中，分別與被告吳
    少祥、洪子軒於查獲前提及扣案之槍枝，且被告潘明義、施
    昆宏均對被告吳少祥與黃偉庭間之爭執表示並展現關心、協
    助之情，加以被告吳少祥、洪子軒均稱呼被告潘明義為「董
    仔」，此見前述被告潘明義與吳少祥之通訊監察譯文，及被
    告洪子軒、潘明義於原審審理中之供述可知（見原審卷一第
    77頁，原審卷二第78至79頁、第82頁），此均與證人即共同
    被告洪子軒、吳少祥證述在被告潘明義身邊做事，聽從被告
    潘明義、施昆宏之指示取槍、藏槍，及扣案槍枝是被告潘明
    義所有等情相符。由此，益徵被告洪子軒、吳少祥此部分之
    證述情節核與事實相符，而可採信。
  (六)被告洪子軒雖於98年8 月7 日警詢、內勤檢察官訊問時，陳
    稱：扣案之槍、彈皆是綽號「一索」之男子死前交予伊寄放
    云云（見偵卷一第15至17頁、第64至65頁），與其嗣後所述
    不同。被告施昆宏、吳少祥於原審審理中亦均陳稱：被告洪
    子軒為警查獲時，當場就有承認扣案槍、彈是他所有云云（
    見原審卷一第261 、176 、183 頁）。然就嗣後翻供之原因
    ，證人即共同被告洪子軒於原審審理時業已證稱：第一次的
    筆錄是那一天我們被抓到，要帶回海巡署的時候，我、吳少
    祥、施昆宏3 人是坐同一台車的，....施昆宏坐中間、我坐
    旁邊，我們2 人靠在一起，施昆宏就小聲的叫我擔，到了海
    巡署做筆錄的時候，「一索」這位男子也是他叫我講的，他
    在海巡署的禮堂跟我講，我改口供的原因，是後來開庭時，
    檢察官跟我說年輕人不要這麼笨，人不為己天誅地滅，之後
    海巡署借提我，我看吳少祥因為美術館開槍事件做的1 份筆
    錄，他筆錄亂報，我跟「豬屎」並不認識，他就是要害我，
    因為他做筆錄時說槍是我拿的，槍也是我開的，後來我翻口
    供出來後，被告潘明義有找我見過面，要我再翻口供，我有
    傳簡訊給黃文忠警員告訴他等語（見原審卷二第58、64、69
    、65頁）。經查：
  1.被告洪子軒為警查獲時，並未當場承認扣案槍彈係伊所有，
    直至製作警詢筆錄時，始供陳扣案槍彈係綽號「一索」之人
    寄放等情，業據證人黃文忠於原審審理時證述：「我們把他
    們帶回去，在製作詢問筆錄的時候，洪子軒是跟我們講說是
    一位綽號叫『一索』的人拿給他的，『一索』是誰不知道，
    那『一索』已經死掉了」、「（問：在查獲現場，洪子軒有
    無這樣講？）沒有」、「我們查到槍有跟他們講，....，現
    場沒有人承認」等語（見原審卷二第44至45頁、第48頁）。
    又被告洪子軒所述係與被告施昆宏、吳少祥同車帶至海巡署
    製作警詢筆錄此節，核與被告施昆宏、吳少祥於原審審理中
    此部分之供述情節相符（見原審卷一184 頁、原審卷二第80
    頁），益徵證人洪子軒上開所述：在帶回警局的車上，被告
    施昆宏要伊擔罪乙節，信而有徵，洵可採信。
  2.被告洪子軒自98年8 月7 日收押後，被告施昆宏於98年9 月
    6 日及9 月15日曾前往法務部矯正署高雄看守所接見，被告
    潘明義、被告吳少祥亦分別於98年9 月15日、9 月24日前往
    接見等情，業據被告潘明義、施昆宏於原審審理時供陳在卷
    （見原審卷二第77、79頁），並有法務部矯正署高雄看守所
    98年9 月25日高所戒字第0989002084B 號函及所附接見明細
    表1 份在卷可證（見偵卷一第99至101 頁）。被告潘明義自
    陳：探望被告洪子軒時，有說要幫他請律師等語（見原審卷
    二第78頁），然被告潘明義就其與被告洪子軒之交情，乃陳
    稱：「（問：你跟洪子軒的交情？）朋友」、「（問：他有
    無為你做事情？）沒有」等語（見原審卷二第78頁）。而證
    人即共同被告施昆宏於原審審理中亦證述：潘明義是因為後
    來到我的租屋處找我，才認識洪子軒，我認識洪子軒頂多1
    個多月，與吳少祥認識4 個多月，潘明義比我晚認識洪子軒
    、吳少祥，都差不多6 月時認識，潘明義與吳少祥、洪子軒
    沒有什麼交情等語（見原審卷一第177 頁反面、第180 頁反
    面）。依被告潘明義、施昆宏上開所述，渠等與被告洪子軒
    認識未久，交情不深，乃被告潘明義、施昆宏竟於被告洪子
    軒遭收押後，均前往看守所探視，甚且被告潘明義更願意出
    資為被告洪子軒聘請律師辯護，渠等主動關心、出面協助被
    告洪子軒之熱絡態度，實與一般認識未久、交情不深之朋友
    間之應對態度，大相迥異。由此，益可證明被告洪子軒所述
    ，其係為被告潘明義、施昆宏、吳少祥擔罪乙情，洵與事實
    相符，而可採信。
  3.又於98年7 月23日晚間對黃偉庭開槍之人，係被告吳少祥，
    已如前述，然被告吳少祥於98年8 月31日該案警詢時卻供述
    ：「當時朋友開一部車，我坐在右前方，持道具模型槍作勢
    ，朋友洪子軒持制式科特90手槍坐在右後座，衝過綽號『豬
    屎』他們飆車車隊，沿途由洪子軒開槍，我作勢假裝開槍，
    向綽號『豬屎』他們飆車隊示威」，並指認被告洪子軒為向
    黃偉庭開槍之人，此有該份警詢筆錄在卷可參（見偵卷二第
    78至79頁）。觀諸被告吳少祥此份警詢筆錄之內容，確偽稱
    被告洪子軒為開槍之人，製作之時點又恰為被告洪子軒98年
    9 月2 日供出實情之前，是被告洪子軒上開所述，伊因見吳
    少祥就美術館開槍事件製作之筆錄，將拿槍、開槍之人均推
    稱係伊，伊始心生不滿，而供出實情等語，確屬合於事理常
    情，而可憑信。
  4.佐以被告洪子軒於供出實情後，於本案偵查中即99年4 月22
    日凌晨4 時14分48秒，復傳送內容為：「潘明義. 叫我反筆
    錄，說那些槍枝是我的！我一點多快兩點叫我去華納找他.
    」之簡訊予警員黃文忠乙情，有簡訊翻拍照片2 張在卷可
    稽（見原審99年度聲羈字第353 號卷第6 頁），並經證人黃
    文忠於原審審理中證述：「（問：提示潘明義羈押卷宗第6
    頁簡訊，這是洪子軒傳給你的嗎？）對」、「（問：他有跟
    你講說簡訊內容是怎麼樣嗎？）簡訊的內容我一看就知道是
    要叫他翻供，所以我隔天就跟檢察官報告」等語（見原審卷
    一第261 頁），其傳送簡訊之時點、簡訊內容所指涉之人（
    被告潘明義）、事（反筆錄說那些槍枝是我的），皆與被告
    洪子軒前揭翻供之始末情節，互核相符。
  5.基上，證人即共同被告洪子軒就其擔罪後，復因不滿被告吳
    少祥將向黃偉庭開槍之事栽贓給伊，乃憤而供出實情，再受
    到被告潘明義要求翻供之經過所為之證述，可謂信而有徵，
    可資憑採；反觀其初次警詢所述綽號「一索」之人在死前寄
    放大批槍、彈予伊保管，卻不知綽號「一索」之人真實姓名
    、聯絡電話、交通工具等情詞（見偵卷一第15至17頁），顯
    有違常理，不足採信。由此，益徵證人洪子軒於98年8 月7
    日警詢、內勤檢察官訊問時，陳稱扣案之槍、彈，皆是綽號
    「一索」之男子死前交予伊寄放云云，顯非事實，應以其於
    98年9 月2 日警詢及之後警詢、偵訊、原審之證詞為可採。
    從而，扣案如附表編號2 、7 、8 之制式半自動手槍及附贈
    之口徑9mm 制式子彈2 顆、直徑9.0 ±0.5mm 非制式子彈2
    顆，係被告潘明義於98年7 月23日至同年8 月6 日間某日，
    指示被告吳少祥至高雄市○○路與光華路口，向被告潘明義
    之友人朱玟拿取，再至高雄市○○路某處被告4 人聚集之處
    所交予被告潘明義；扣案如附表編號2 、9 之改造半自動手
    槍及附贈之直徑8.0mm 非制式子彈，係被告潘明義於同一期
    間內，在高雄市○○路上開聚集處所向朱玟拿取；扣案如附
    表編號1 、4 之制式霰彈槍及制式霰彈（藍色彈頭）2 顆，
    係被告潘明義於同一期間內，夥同被告洪子軒、吳少祥駕車
    前往高雄市林園區某民宅，以約20萬元之價格，向真實姓名
    、年籍均不詳之成年男子一併購得；扣案如附表編號5 、6
    之制式霰彈（紅色彈頭）10顆、口徑9mm 制式子彈（紅色、
    藍色彈頭）29顆、係被告施昆宏、吳少祥分別經不詳方式取
    得。上開槍彈嗣經輪流藏放在光興街租屋處、被告洪子軒位
    於高雄市○○區○○街32巷20號之住處及被告吳少祥位於高
    雄市鼓山區○○○○路110 號7 樓之住處。嗣於98年8 月6
    日凌晨某時，被告洪子軒、吳少祥分別將其住處藏置之槍彈
    ，持往被告施昆宏上開光興街租屋處，欲與原放置在被告施
    昆宏租屋處之槍彈併同藏置，嗣由被告施昆宏將其中子彈2
    顆藏置在其上開租屋處之其中一間房間內，其餘槍彈則裝在
    一綠色釣具袋藏置在閣樓房間內等情，均堪認定。
  (七)被告潘明義之辯護人固以：證人即共同被告吳少祥於98年1
    月26日、27日偵查中證述之內容，與證人即共同被告洪子軒
    於98年9 月2 日警詢及之後證詞，就被告施昆宏有無共同前
    去購買霰彈槍？購買霰彈槍是否給付買賣價金？霰彈槍購買
    後如何保管？如何取得2 枝手槍等節，存有相異之處，不足
    採為被告洪子軒自白之佐證云云。然查，按證人之陳述有部
    分前後不符，或相互間有所歧異時，究竟何者為可採，法院
    仍得本其自由心證予以斟酌，非謂一有不符或矛盾，即應認
    其全部均為不可採信；尤其關於行為動機、手段及結果等之
    細節方面，證人之證言，有時亦有予渲染之可能；然其基本
    事實之陳述，若果與真實性無礙時，則仍非不得予以採信（
    最高法院74年台上字第1599號判例意旨參照）。證人即共同
    被告洪子軒、吳少祥上開證述內容，關於被告施昆宏有無一
    同前往購買霰彈槍及購買霰彈槍是否給付價金乙節，固有出
    入，惟就霰彈槍係被告潘明義、洪子軒、吳少祥共同駕車前
    往高雄林園地區某處，向被告潘明義之友人取得此一基本事
    實，並無二致，尤其在當時僅被告潘明義、吳少祥進入，霰
    彈槍係由被告吳少祥以釣具包背出等細節，更互相吻合，堪
    認可信度極高，是此一證詞間之部分出入，尚不影響證人即
    共同被告洪子軒、吳少祥上開證詞之憑信性。再關於霰彈槍
    購買後如何保管及如何取得2 枝手槍等節，經核證人洪子軒
    、吳少祥上開證述尚無顯著不合之處，辯護人所指似有誤會
    ，併予敘明。
  (八)至證人朱玟於原審審理時，雖否認有交付槍枝給被告潘明義
    抵債云云（見原審卷二第52頁），惟其確有交付附表編號2
    、3 所示之槍枝予被告潘明義（其中1 枝係由被告吳少祥轉
    交）乙情，業據證人即共同被告洪子軒、吳少祥證述綦詳，
    業如前述，證人即共同被告洪子軒、吳少祥更分別於98年9
    月30日警詢及99年1 月27日偵訊時，指認證人朱玟之相片，
    證人吳少祥並表示與朱玟見過5 、6 次面等語（見偵卷一第
    93頁、第126 頁反面）。本院審酌證人洪子軒、吳少祥上開
    一致之證述，業經本院認定可信而無串證之情形，再徵諸證
    人朱玟係53年7 月18日出生，其於原審審理中自陳：伊因認
    識被告潘明義，而見過被告吳少祥、施昆宏、洪子軒，知道
    九如二路150 號，那是伊做LED 燈跟生物科技的辦公室，之
    前在13樓，之後在15樓，17樓好像是天台，姪女有一台銀色
    的TOYOTA車子等語（見原審卷二第51、52、54頁），核與證
    人洪子軒於98年9 月2 日警詢就其所述交槍予被告潘明義之
    人之特徵描述：名字叫「朱文」、約50歲，開1 台金色TOYO
    TA自小客車，他有時候會到三民區○○○路150 號17 樓B座
    等語（見偵卷二第81頁），在年齡、與被告4 人相識及與三
    民區○○○路150 號之地緣關係等條件方面，俱可連結。參
    以證人朱玟自承與被告潘明義、施昆宏、洪子軒、吳少祥4
    人均無過節（見原審卷二第52頁），證人即共同被告洪子軒
    、吳少祥即無刻意誣陷其入罪之動機。準此，足認交付附表
    編號2 、3 之槍枝予被告之人，確係證人朱玟，洵可認定。
  (九)綜上所述，被告洪子軒上開任意性之自白既有前揭證據可佐
    ，核與事實相符，自得採為論罪科刑之依據；而被告潘明義
    、施昆宏、吳少祥上開所辯，則均係事後卸責之詞，不足採
    信；本案事證已臻明確，被告潘明義、施昆宏、洪子軒、吳
    少祥之犯行均堪認定，應予依法論科。
二、核被告潘明義、施昆宏、洪子軒、吳少祥未經許可，持有附
    表編號1 所示槍枝部分，係犯槍砲彈藥刀械管制條例第8 條
    第4 項之非法持有獵槍罪；渠等未經許可持有附表編號2 所
    示槍枝部分，係犯槍砲彈藥刀械管制條例第7 條第4 項之非
    法持有手槍罪；渠等未經許可持有附表編號3 所示槍枝部分
    ，係犯槍砲彈藥刀械管制條例第8 條第4 項之非法持有改造
    手槍罪；渠等未經許可持有附表編號4 至8 所示子彈部分，
    則係犯槍砲彈藥刀械管制條例第12條第4 項之非法持有子彈
    罪。被告潘明義、施昆宏、洪子軒、吳少祥就上開犯行，俱
    有犯意聯絡及行為分擔，均應論以共同正犯。渠等同時持有
    手槍、獵槍、改造手槍及子彈之行為，係以一行為同時觸犯
    前述數罪名，為想像競合犯，應依刑法第55條之規定，從最
    重之槍砲彈藥刀械管制條例第7 條第4 項之非法持有手槍罪
    處斷。被告施昆宏有事實欄所載之犯罪科刑、執行情形，此
    有臺灣高等法院被告前案紀錄表1 份在卷可憑，其受有期徒
    刑之執行完畢後，5 年以內故意再犯本件有期徒刑以上之罪
    ，係為累犯，應依刑法第47條第1 項之規定加重其刑。
三、原審就被告潘明義、施昆宏、洪子軒、吳少祥論處罪刑，固
    非無見。惟查：(一)按少年受第29條第1 項之轉介處分執行完
    畢2 年後，或受保護處分或刑之執行完畢或赦免3 年後，或
    受不付審理或不付保護處分之裁定確定後，視為未曾受各該
    宣告，少年事件處理法第83條之1 第1 項定有明文。被告吳
    少祥前於93年間因強盜案件，經臺灣高雄少年法院以93年度
    少訴字第8 號判處有期徒刑4 年6 月確定，於96年2 月15日
    縮短刑期假釋出監，迄97年6 月23日假釋期滿未經撤銷假釋
    ，視為執行完畢等情，有臺灣高等法院被告前案紀錄表1 份
    在卷可稽，其於刑之執行完畢迄今已逾3 年，依少年事件處
    理法第83條之1 第1 項之規定，視為未曾受刑之宣告，是被
    告吳少祥於本案自不構成累犯。原判決未及審酌上情，將被
    告吳少祥論以累犯，尚有未合。(二)扣案如附表編號1 所示槍
    枝（槍枝管制編號0000000000）經送鑑定結果，認係口徑12
    GAUGE 制式霰彈槍，其尚未發現有可資辨識國別、廠牌之標
    記，槍身上具「SLD12-1J000-0000」字樣，擊發功能正常，
    可供擊發同口徑制式子彈使用，認具殺傷力，且該槍枝係屬
    槍砲彈藥刀械管制條例第4 條第1 項第1 款之「獵槍」等情
    ，有內政部警政署刑事警察局98年8 月31日刑鑑字第098011
    2468號鑑驗書及內政部100 年9 月6 日內授警字第10008719
    39號函各1 份在卷可稽（見偵卷二第72至74頁、本院卷第87
    頁），是被告非法持有附表編號1 所示槍枝，即係犯槍砲彈
    藥刀械管制條例第8 條第4 項之非法持有獵槍罪，乃原判決
    認被告4 人此部分所為，係犯槍砲彈藥刀械管制條例第7 條
    第4 項之非法持有手槍罪，亦有違誤。被告潘明義、施昆宏
    、吳少祥上訴意旨否認犯罪，為無理由，被告洪子軒上訴意
    旨認量刑過重，則有理由，且原判決既有前揭可議之處，即
    屬無可維持，自應由本院將原判決撤銷改判。
四、審酌被告4 人持有上開具殺傷力之手槍、獵槍、改造手槍及
    子彈，對社會治安造成潛在之危害，所為至屬不該；復斟酌
    本案持有槍彈之行為，均係由被告潘明義所主導、指使，其
    居於首謀地位，犯罪情節最重，被告施昆宏居於次要地位，
    犯罪情節次之，被告洪子軒、吳少祥則均居於聽命從事之從
    屬地位，犯罪情節最輕；暨斟酌被告洪子軒坦承犯行、知所
    悔悟，其餘被告潘明義、施昆宏、吳少祥則均否認犯行、未
    見悔意等一切情狀，因而就被告潘明義、施昆宏、洪子軒、
    吳少祥分別量處如主文第2 至5 項所示之刑，並就併科罰金
    部分，均諭知以1 千元折算1 日之易服勞役折算標準。扣案
    如附表編號1 至8 「應宣告沒收之槍、彈」欄所示之槍、彈
    ，均係違禁物，應依刑法第38條第1 項第1 款之規定予以宣
    告沒收。至扣案如附表編號4 、5 所示之口徑12GAUGE 制式
    霰彈4 顆、附表編號6 、7 所示口徑9 mm制式子彈10顆、附
    表編號8 所示直徑9.0 ±0.5mm 非制式子彈1 顆，既經鑑驗
    試射，所餘彈頭、彈殼，均已不具殺傷力而失其違禁物之性
    質，爰不予宣告沒收。另扣案如附表編號9 所示之直徑8.0m
    m 非制式子彈1 顆（業經試射），經鑑驗結果不具殺傷力，
    有上開槍彈鑑定書在卷可稽，非屬違禁物，亦不予宣告沒收
    。
參、被告洪子軒經合法傳喚，無正當理由未於本院審判期日到庭
    ，爰不待其陳述，逕行判決。
據上論結，應依刑事訴訟法第369 條第1 項前段、第364 條、第
299 條第1 項前段、第371 條，槍砲彈藥刀械管制條例第7 條第
4 項、第8 條第4 項、第12條第4 項，刑法第11條前段、第28條
、第47條第1 項、第55條、第42條第3 項、第38條第1 項第1 款
，判決如主文。
本案經檢察官劉玲興到庭執行職務。
中    華    民    國    100   年    11    月    18    日
                    刑事第六庭  審判長法  官  翁慶珍
                                      法  官  石家禎
                                      法  官  孫啟強
以上正本證明與原本無異。
如不服本判決應於收受本判決後10日內向本院提出上訴書狀，其
未敘述上訴理由者，並得於提起上訴後10日內向本院補提理由書
狀（均須按他造當事人之人數附繕本）「切勿逕送上級法院」。
中    華    民    國    100   年    11    月    18    日
                                      書記官  劉鴻瑛
附錄本判決論罪科刑法條全文：
槍砲彈藥刀械管制條例第7 條：
未經許可，製造、販賣或運輸火砲、肩射武器、機關槍、衝鋒槍
、卡柄槍、自動步槍、普通步槍、馬槍、手槍或各類砲彈、炸彈
、爆裂物者，處死刑、無期徒刑或7 年以上有期徒刑；處徒刑者
，併科新臺幣3 千萬元以下罰金。
未經許可，轉讓、出租或出借前項所列槍砲、彈藥者，處無期徒
刑或5 年以上有期徒刑，併科新臺幣1 千萬元以下罰金。
意圖供自己或他人犯罪之用，而犯前二項之罪者，處死刑或無期
徒刑；處徒刑者，併科新臺幣5 千萬元以下罰金。
未經許可，持有、寄藏或意圖販賣而陳列第1 項所列槍砲、彈藥
者，處5 年以上有期徒刑，併科新臺幣1 千萬元以下罰金。意圖
供自己或他人犯罪之用，以強盜、搶奪、竊盜或其他非法方法，
持有依法執行公務之人所持有之第1 項所列槍砲、彈藥者，得加
重其刑至二分之一。
第1 項至第3 項之未遂犯罰之。
槍砲彈藥刀械管制條例第8 條：
未經許可，製造、販賣或運輸鋼筆槍、瓦斯槍、麻醉槍、獵槍、
空氣槍或第4 條第1 項第1 款所定其他可發射金屬或子彈具有殺
傷力之各式槍砲者，處無期徒刑或5 年以上有期徒刑，併科新臺
幣1 千萬元以下罰金。
未經許可，轉讓、出租或出借前項所列槍枝者，處5 年以上有期
徒刑，併科新臺幣1 千萬元以下罰金。
意圖供自己或他人犯罪之用，而犯前2 項之罪者，處無期徒刑或
7 年以上有期徒刑，併科新臺幣1 千萬元以下罰金。
未經許可，持有、寄藏或意圖販賣而陳列第一項所列槍枝者，處
3 年以上10年以下有期徒刑，併科新臺幣7 百萬元以下罰金。
第1 項至第3 項之未遂犯罰之。
犯第1 項、第2 項或第4 項有關空氣槍之罪，其情節輕微者，得
減輕其刑。
槍砲彈藥刀械管制條例第12條：
未經許可，製造、販賣或運輸子彈者，處1 年以上7 年以下有期
徒刑，併科新台幣500 萬元以下罰金。
未經許可，轉讓、出租或出借子彈者，處6 月以上5 年以下有期
徒刑，併科新台幣300 萬元以下罰金。
意圖供自己或他人犯罪之用，而犯前二項之罪者，處3 年以上10
年以下有期徒刑，併科新台幣700 萬元以下罰金。
未經許可，持有、寄藏或意圖販賣而陳列子彈者，處5 年以下有
期徒刑，併科新台幣300 萬元以下罰金。
第1 項至第3 項之未遂犯罰之。
附表
┌──┬───────┬────┬────────────┬───────┐
│編號│查獲槍彈      │數量    │鑑驗結果                │應宣告沒收之槍│
│    │              │        │                        │、彈          │
├──┼───────┼────┼────────────┼───────┤
│1   │口徑12GAUGE 制│1枝     │認係口徑12GAUGE 制式霰彈│口徑12GAUGE 制│
│    │式霰彈槍      │        │槍，其尚未發現有可資辨識│式霰彈槍（槍枝│
│    │（槍枝管制編號│        │國別、廠牌之標記，槍身上│管制編號110206│
│    │0000000000）  │        │具「SLD12-1J000-0000」字│5651）壹枝。  │
│    │              │        │樣，擊發功能正常，可供擊│              │
│    │              │        │發同口徑制式子彈使用，認│              │
│    │              │        │具殺傷力。              │              │
├──┼───────┼────┼────────────┼───────┤
│2   │口徑9mm 制式半│1枝     │認係口徑9mm 制式自動手槍│口徑9mm 制式半│
│    │自動手槍      │        │，為西班牙LLAMA 廠MAX-1 │自動手槍（槍枝│
│    │（槍枝管制編號│        │，槍號為00-00-00000-00，│管制編號110206│
│    │0000000000）  │        │槍管內具陸條右旋來復線，│5652）壹枝。  │
│    │              │        │擊發功能正常，可供擊發同│              │
│    │              │        │口徑制式子彈使用，認具殺│              │
│    │              │        │傷力。                  │              │
├──┼───────┼────┼────────────┼───────┤
│3   │由仿BERETTA 廠│1枝     │認係改造手槍，由仿BERETT│由仿BERETTA 廠│
│    │1934型半自動手│        │A廠1934型半自動手槍製造 │1934型半自動手│
│    │槍改造之手槍（│        │之槍枝，換裝土造金屬槍管│槍改造之手槍（│
│    │槍枝管制編號  │        │而成，擊發功能正常，可供│槍枝管制編號11│
│    │0000000000）  │        │擊發適用之子彈使用，認具│00000000）壹枝│
│    │              │        │殺傷力。                │。            │
├──┼───────┼────┼────────────┼───────┤
│4   │口徑12GAUGE 制│2 顆    │認均係口徑12GAUGE制式霰 │口徑12GAUGE 制│
│    │式霰彈        │        │彈，採樣4 顆試射，可擊  │式霰彈捌顆。  │
│    │（藍色）      │        │發，認均具殺傷力。      │              │
├──┼───────┼────┤                        │              │
│5   │口徑12GAUGE 制│10顆    │                        │              │
│    │式霰彈        │        │                        │              │
│    │（紅色）      │        │                        │              │
├──┼───────┼────┼────────────┼───────┤
│6   │口徑9mm 制式子│29顆    │認均係口徑9mm制式子彈， │口徑9mm 制式子│
│    │彈（紅色、黑色│        │採樣10顆試射，可擊發，認│彈貳拾壹顆。  │
│    │彈頭）        │        │均具殺傷力。            │              │
├──┼───────┼────┤                        │              │
│7   │口徑9mm 制式子│2 顆    │                        │              │
│    │彈            │        │                        │              │
├──┼───────┼────┼────────────┼───────┤
│8   │直徑9.0±0.5mm│2 顆    │認均係非制式子彈，由金屬│直徑9.0 ±0.5m│
│    │非制式子彈    │        │彈殼組合直徑9.0±0.5mm金│m 非制式子彈壹│
│    │              │        │屬彈頭而成，採樣1顆試射 │顆。          │
│    │              │        │，可擊發，認具殺傷力。  │              │
├──┼───────┼────┼────────────┼───────┤
│9   │直徑8.0mm非制 │1 顆    │認係非制式子彈，由金屬彈│無            │
│    │式子彈        │        │殼組合直徑8.0mm 金屬彈頭│              │
│    │              │        │而成，經試射，無法擊發，│              │
│    │              │        │認不具殺傷力。          │              │
└──┴───────┴────┴────────────┴───────┘